臺灣高等法院刑事裁定　　　　　　　　　　　　　　九十一年度交抗字第三三號
　　抗　告　人
　　即受處分人　行政院國軍退除役官兵輔導委員會榮民服務處榮民計程車業服務中
　　　　　　　　心臺北縣分中心　設臺北縣板橋市○○路五號
　　代　表　人　甲○○
右列抗告人因違反道路交通管理處罰條例案件，不服臺灣板橋地方法院中華民國九十
一年三月十九日裁定（九十一年度交聲字第一八九號、第一九二號），提起抗告，本
院裁定如左：
    主  文
抗告駁回。
    理  由
一、抗告意旨略以：按逕行舉發違反道路交通管理事件，經汽車所有人依通知單之應
    到案日期前到案，並告知違規駕駛人姓名、身分證統一編號及住址者，處罰機關
    應即另行通知違規駕駛人到案依法處理，惟監理所規定汽車所有人在提供之違規
    駕駛人資料上必須加蓋各該地區「計程車同業公會之認證章」，始予以受理，因
    抗告人係屬公務單位性質，與一般計程車行之經營有別，並不適用加入民間公會
    ，故公會當然不予抗告人蓋章認證，迫使抗告人不得將罰單寄交當事人即駕駛人
    呂梁，是縱抗告人於應到案日前到案，監理機關亦不受理，此至民國九十一年元
    月二日後，監理機關始依交通部路政司函釋，准免予加蓋公會之認證章即可按應
    到案日前到案之辦法辦理歸責指定駕駛人，是本件抗告人未於應到案日前辦理歸
    責指定駕駛人，係因監理機關上述規定所致，為此提起抗告云云。
二、按汽車駕駛人，行經速度，超過規定之最高時，或低於規定之最低時，或裝用測
    速雷達感應器者，處新臺幣一千二百元以上二千四百元以下罰鍰，為道路交通管
    理處罰條例第四十條第一項所明定。次按逕行舉發違反道路交通管理事件，經汽
    車所有人依通知單之應到案日期前到案，並告知違規駕駛人姓名、身分證統一編
    號及住址者，處罰機關應即另行通知違規駕駛人到案依法處理；逾應到案日期，
    處罰機關應依本條例第八十五條第三項規定處罰該汽車所有人，違反道路交通管
    理事件統一裁罰標準及處理細則第二十四條分別定有明文。
三、原審以本件抗告人即受處分人所有之車號ＭＰ─五六二號營業小客車，分別於八
    十九年十月二十五日上午五時五十一分許，在臺北縣新店市○○路與檳榔路口超
    速二十公里以上，及八十九年九月七日上午四時五十三分許，在臺北市○○○○
    段，超速二十公里以上，為警逕行舉發乙節，有交通部公路局台北區○○○○○
    道路交通管理事件裁決書影本二件附卷可稽，且受處分人對此等事實亦不否認，
    是違規事實應堪認定。又受處分人雖異議稱其所有之車號ＭＰ─五六二號營業小
    客車，係由該中心榮車員呂梁使用，惟呂梁自八十八年間起，即未與受處分人連
    繫，其各項稅捐雜費及交通違規罰單經受處分人轉寄，亦均置之不理或拒收，是
    其交通違規應由呂梁負責云云，縱為屬實，受處分人亦應依前開規定於指定到案
    期日前，向處罰機關之交通部公路局臺北區監理所到案，並告知違規駕駛人姓名
    、身分證統一編號及住址，由處罰機關應即另行通知違規駕駛人到案依法處理，
    而不得僅以將舉發單交付於呂梁而免其責任。受處分人既未向處罰機關之交通部
    公路局臺北區監理所到案，並告知違規駕駛人姓名、身分證統一編號及住址，從
    而原處分機關據以援引上開規定，裁處汽車所有人即受處分人上開罰鍰，並無違
    法或不當之處，而認受處分人異議為無理由，適用道路交通案件處理辦法第十九
    條之規定，駁回受處分人異議聲請，核無不合。抗告人抗告意旨雖以監理機關之
    前曾拒絕受理類似案例辦理歸責指定駕駛人云云，惟本件抗告人倘已依前開規定
    於指定到案期日前，向處罰機關之交通部公路局臺北區監理所到案，並告知違規
    駕駛人姓名、身分證統一編號及住址，惟仍遭處罰機關拒絕受理時，自可對之提
    起異議救濟，然受處分人既未依照前揭規定辦理，已如前述，自不能以監理機關
    之前曾拒絕受理類似案例辦理歸責指定駕駛人而作為逾應到案日期之合理理由。
    是以本件抗告為無理由，應予駁回。
三、據上論結，應依道路交通案件處理辦法第二十六條，刑事訴訟法第四百十二條，
    裁定如主文。
中      華      民      國    九十一    年      四      月     三十     日
                              臺灣高等法院刑事第十五庭
                                  審判長法  官  房  阿  生
                                        法  官  蔡  光  治
                                        法  官  雷  元  結
右正本證明與原本無異。
不得再抗告。
                                        書記官  汪  志  剛
中      華      民      國      九十一   年     五    月     二         日
